【裁判字號】    97,審聲,1322
【裁判日期】    970924
【裁判案由】    返還擔保金
【裁判全文】
臺灣高雄地方法院民事裁定            97年度審聲字第1322號
聲  請  人  板信商業銀行股份有限公司
法定代理人  乙○○
相  對  人  甲○○
當事人間聲請返還擔保金事件，本院裁定如下：
  主  文
本院民國九十六年度存字第二二六九號提存事件聲請人所提存之
擔保物即八十六年度甲類第九期中央政府重大交通建設公債，面
額新台幣壹佰萬元券參張（債券代號：86A07023D 、86A07024D
、86A07025D ，附帶息票十一至十五期)、 面額新台幣伍拾萬元
券壹張（債券代號：86A00209C ，附帶息票十一至十五期)， 合
計面額新台幣參佰伍拾萬元之債票，准予返還。
  理  由
一、按訴訟終結後，供擔保人證明已定20日以上期間催告受擔保
    利益人行使權利而未行使者，法院應依供擔保人之聲請，以
    裁定命返還其提存物，民事訴訟法第104 條第1 項第3 款定
    有明文。前開規定，於其他依法令供訴訟上之擔保者準用之
    ，並為同法第106 條所明定。
二、本件聲請人與相對人間請求清償借款事件，聲請人前遵本院
    86年度全字第4375號民事裁定為擔保假扣押，曾提供86年度
    甲類第9 期中央政府重大交通建設公債（債券代號：86A014
    86C 、86A01487C 、86A01488C 、86A01489C 、86A01490 C
    、86A01491C 、86A01492C） 合計面額新台幣3,500, 000元
    為擔保物，並以本院87年度存字第301 號提存事件提存在案
    。嗣因債票已屆清償期，依次經本院91年度聲字第58號裁定
    准予變換提存物，提存同額86年度甲類第9 期中央政府重大
    交通建設公債（債券代號：86A07020D 、86A07021D 、86A0
    7022D 、86A00213C） ；本院95年度聲字第1674號裁定准予
    變換提存物，提存同額86年度甲類第9 期中央政府重大交通
    建設公債（債券代號：86A07023D 、86A07024D 、86A07025
    D 、86A00209C） ，並分別以本院91年度存字第2451號、96
    年度存字第2269號提存事件提存在案。
三、茲聲請人主張，該事件因撤銷假扣押裁定確定，並撤回強制
    執行程序，而告訴訟終結，聲請人於訴訟終結後，以存證信
    函催告受擔保利益人即相對人於20日內行使權利，於民國97
    年3 月12日送達相對人，相對人迄今仍未行使，依首開規定
    ，聲請發還擔保金，並提出本院96年度全聲字第402 號裁定
    暨確定證明、97年9 月11日雄院高87執全維字第250 號函、
    本院96年度存字第2269號提存書、存證信函及掛號郵件收件
    回執等影本為證，經本院依職權調取本院96年度存字第2269
    號提存卷審核結果屬實，且相對人迄未行使權利之情事，亦
    經本院依職權查證明確，有本院民事紀錄科查詢表7 紙附卷
    可稽，從而聲請人聲請發還擔保金，自無不合，應予准許。
四、依民事訴訟法第104條第1項第3款，裁定如主文。
中    華    民    國    97    年    9     月    24    日
                      民事第二庭法  官  甯  馨
以上正本係照原本作成。
如不服本裁定應於送達10日內向本院提出抗告狀，並繳納裁判費
新台幣1,000元。
中    華    民    國    97    年    9     月    24    日
                                書記官  蔡靜雯


司法院資訊處製作；財團法人民間司法改革基金會備份。
